臺灣高雄地方法院民事裁定
111年度消債聲免字第6號
聲　請　人　江震球　00000000000000000000000000000000000
00000000000000000000000000000000000000000000000000000000
00000000000000000000000000000000000000000000000000000000
00000000000000000000000000000000000000000000000000
代　理　人　陳靜娟律師
相　對　人　
即債權人　　國泰世華商業銀行股份有限公司
　　　　　　　　　　000000000000000000000000000000000000
法定代理人　郭明鑑　00000000
　　　　　　　　　　000000000000000000000000
　　　　　　　　　　000000000000000000000000000000000000
相　對　人　
即債權人　　聯邦商業銀行股份有限公司
　　　　　　　　　　000000000000000000000000000000000000
0000000000000000000000000000000000000000000000000000000
法定代理人　林鴻聯　00000000
　　　　　　　　　　000000000000000000000000
　　　　　　　　　　00000000000000000000000000000000000
相　對　人　
即債權人　　遠東國際商業銀行股份有限公司
　　　　　　　　　　00000000000000000000000000000000000
00000000000000000000000000000000000000000000000000000000
法定代理人　周添財　00000000
　　　　　　　　　　000000000000000000000000
　　　　　　　　　　00000000000000000000000000000000000
相　對　人　
即債權人　　兆豐國際商業銀行股份有限公司
　　　　　　　　　　00000000000000000000000000000000000
法定代理人　張兆順　0000000000000000
00000000000000000000000000000000000000000000
0000000000000000000000000000000000000000000000000000000
相　對　人　
即債權人　　安泰商業銀行股份有限公司
　　　　　　　　　　000000000000000000000000000000000000
00000000000000000000000000000000000000000000000000000000
法定代理人　丁予康　00000000
　　　　　　　　　　000000000000000000000000
　　　　　　　　　　000000000000000000000000000000000000
相　對　人　
即債權人　　滙誠第一資產管理股份有限公司
　　　　　　　　　　000000000000000000000000000000000000
法定代理人　莊仲沼　0000000000
　　　　　　　　　　000000000000000000000000
　　　　　　　　　　000000000000000000000000000000000000
相　對　人　
即債權人　　萬榮行銷股份有限公司
　　　　　　　　　　00000000000000000000000000000000000
法定代理人　呂豫文　00000000
　　　　　　　　　　000000000000000000000000
　　　　　　　　　　00000000000000000000000000000000000
相　對　人　
即債權人　　金陽信資產管理股份有限公司
　　　　　　　　　　000000000000000000000000000000000000
法定代理人　陳雨利　00000000000000
　　　　　　　　　　000000000000000000000000
　　　　　　　　　　00000000000000000000000000000000000
相　對　人　
即債權人　　元大國際資產管理股份有限公司
　　　　　　　　　　00000000000000000000000000000000000
0000000000000000000000000000000000000000000000000000000
法定代理人　宋耀明　00000000
　　　　　　　　　　000000000000000000000000
　　　　　　　　　　000000000000000000000000000000000000
相　對　人　
即債權人　　玉山商業銀行股份有限公司
　　　　　　　　　　000000000000000000000000000000000000
00000000000000000000000000000000000000000000000000000000
法定代理人　黃男州　00000000
代　理　人　朱逸君　000000000000000000000000000000000000
相　對　人　
即債權人　　新加坡商艾星國際有限公司台灣分公司
　　　　　　　　　　00000000000000000000000000000000000
法定代理人　曾慧雯　0000000000
　　　　　　　　　　000000000000000000000000
　　　　　　　　　　00000000000000000000000000000000000
上列聲請人即債務人因消費者債務清理事件聲請免責，本院裁定
如下：
    主  文
聲請人江震球應予免責。
    理  由
一、聲請意旨略以：聲請人前因消費者債務清理條例(下稱消債
    條例)案件，經本院於民國109年2月13日以109年度消債職聲
    免字第3號裁定不免責確定；其後聲請人依本院108年度司執
    消債清字第59號債權表所列債權比率還款（如附表所示），
    還款金額合計348,490元，爰依消債條例第133條、第141條
    之規定，聲請免責等語。
二、按債務人因消債條例第133條之情形，受不免責之裁定確定
    後，繼續清償達該條規定之數額，且各普通債權人受償額均
    達其應受分配額時，得聲請法院裁定免責。
三、本院之判斷
  ㈠查聲請人前於民國107年3月23日向本院聲請調解債務清償方
    案，經本院107年度司消債調字第131號受理，於同年4月25
    日調解不成立，聲請人當場表示聲請更生程序，嗣經本院以
    107年度消債更字第164號裁定准自107年8月15日起開始更生
    程序，因更生方案未獲可決，轉清算程序，復經本院以108
    年度消債清字第50號裁定自108年4月9日下午4時起開始清算
    程序，再經本院司法事務官以108年度司執消債清字第59號
    裁定清算程序終結確定，普通債權人受分配總額合計為367,
    751元，末於109年2月13日以109年度消債職聲免字第3號裁
    定不免責確定等情，經本院依職權調取前開案卷核閱屬實，
    此部分事實，應堪以認定。
  ㈡本院前開裁定（109年度消債職聲免字第3號）認聲請人構成
    消債條例第133條事由而裁定不免責，並指明聲請人於聲請
    清算前2年間可處分所得總額扣除個人生活支出費用總額後
    之餘額為685,800元，普通債權人於清算程序中受分配367,7
    51元等情，有前開裁定、債權表、分配表在卷可參。又本院
    裁定不免責後，聲請人還款數額，亦有客戶收執聯、郵政跨
    行匯款申請書影本、陳報狀附卷可參（見院卷第4至9頁背面
    、22至40頁)。基上，本院依前開證據資料，核算各債權人
    受償債權數額如附表所示，堪認聲請人清償之數額已達消債
    條例第141條第1項所定數額，自應予以免責。
四、據上論結，聲請人之聲請為有理由，依消債條例第133條、
    第141條第1項，爰裁定如主文。
中　　華　　民　　國　　111 　年　　4 　　月　　21　　日
              　　民事庭　　法　官　賴寶合
上為正本係照原本作成
如不服本裁定，應於裁定送達後10日內，以書狀向本院提出抗告
，並繳納抗告費新臺幣1千元
中　　華　　民　　國　　111 　年　　4 　　月　　21　　日
  　                        書記官　胡美儀